Camila Russo de Almeida Spagnoli

Camila é mestra pelo Programa de Pós-Graduação em Culturas e Identidades Brasileiras (2011-2014), do Instituto de Estudos Brasileiros da Universidade de São Paulo. É licenciada em Letras pela Universidade Presbiteriana Mackenzie (2006-2009), com habilitação em Língua Portuguesa e Inglesa. Durante sua graduação, recebeu bolsa de Iniciação Científica da Fundação de Amparo à Pesquisa do Estado de São Paulo, sendo orientada pela Prof.ª Dra. Marisa Philbert Lajolo. Atualmente é professora de Ensino Fundamental II e Médio na Rede Municipal de São Paulo.

Endereço para acessar este CV:

http://buscatextual.cnpq.br/buscatextual/visualizacv.do?id=K4246143H1

Dados pessoais

Nome Camila Russo de Almeida Spagnoli

Endereço Rua das Palmeiras, 650 – Vl. Augusta – CEP 07022-000 – Guarulhos-SP

Telefones (11) 96997-2401

Nome em ALMEIDA, C. R. A.

citações bibliográficas

Sexo Feminino

Formação acadêmica/Titulação

2011 – 2014 Mestrado Culturas e Identidades Brasileiras (Conceito CAPES 3).

Universidade de São Paulo, USP, Brasil.

Título: Monteiro Lobato, o leitor.

Orientador: Telê Ancona Lopez.

Palavras-chave: Literatura; Monteiro Lobato; Estudos Brasileiros; Epistolografia.

Grande área: Linguística, Letras e Artes/Área: Letras/Subárea: Literatura Brasileira.

Grande área: Linguística, Letras e Artes/Área: Letras/Subárea: Teoria Literária.

Setores de atividade: Educação.

2006 – 2009 Graduação em Letras.

Universidade Presbiteriana Mackenzie, MACKENZIE, Brasil.

Título do Trabalho de Conclusão de Curso: A diversidade de gênero nas atividades de leitura e produção de texto: uma abordagem do gênero correspondência.

Orientador: Marisa Philbert Lajolo.

Bolsista do(a): Fundação de Amparo à Pesquisa do Estado de São Paulo .

Formação complementar

2012 - 2012 Extensão universitária Memórias Póstumas: Correspondência de escritores.

(Carga horária: 12h).

Instituto de Estudos Brasileiros.

2010 – 2010 Curso de Formação Específica.

(Carga horária: 360h).

Secretaria da Educação do Estado de São Paulo.

Atuação profissional

Prefeitura Municipal de São Paulo

2009 - Atual Vínculo: Servidor público.

Enquadramento Funcional: Professora de Ensino Fundamental II e Médio

Áreas de atuação

- 1. Grande área: Linguística, Letras e Artes/ Área: Letras/ Subárea: Literatura Brasileira/ Especialidade: Historiografia Literária Brasileira.
- 2. Grande área: Linguística, Letras e Artes/ Área: Letras/ Subárea: Teoria Literária.
- **3.** Grande área: Linguística, Letras e Artes/ Área: Letras/ Subárea: Teoria Literária/ Especialidade: Epistolografia.
- **4.** Grande área: Linguística, Letras e Artes/ Área: Letras/ Subárea: Literatura Brasileira/ Especialidade: Biblioteca de Escritores.

Fundação de Amparo à Pesquisa do Estado de São Paulo, FAPESP, Brasil.

2007 - 2009

Vínculo: Bolsista Iniciação Científica, Enquadramento Funcional: Pesquisador, Regime: Dedicação exclusiva.

Projeto de pesquisa

Era uma vez um autor e seu estilo... (A correspondência de Monteiro Lobato como documento da formação do autor)

Descrição: A partir de 1903, o escritor José Bento Monteiro Lobato (1882-1948) começa a corresponder-se com seu amigo Godofredo Rangel (1884-1951) e ao longo desta correspondência, sobretudo no período que antecede a publicação de <u>Urupês</u> (1918), obra de estréia de Monteiro Lobato, alguns traços relativos à sua concepção de linguagem e literatura são evidenciados, bem como também se documenta sua formação de estilo como escritor. A pesquisa aqui proposta busca levantar e discutir tais elementos, elencando suas leituras na época, bem como suas preocupações com questões de linguagem.

Situação: Concluído;

Natureza: Pesquisa.

Integrantes: Camila Russo de Almeida Spagnoli.

Orientador: Marisa Philbert Lajolo.

Trabalho de Conclusão de Curso

2008 - 2009

Projeto de pesquisa

A diversidade de gênero nas atividades de leitura e produção de texto: Uma abordagem do gênero correspondência

Descrição: O livro didático e sua relação com o ensino e a aprendizagem é assunto que desperta não só o interesse de professores, mas de todos aqueles que estão preocupados com a qualidade do ensino. Sua escolha e utilização representam um importante momento nas práticas escolares, sendo parte da responsabilidade do professor a capacidade de analisá-lo e avaliá-lo. Diante do interesse pela análise de livros didáticos, o presente trabalho selecionou a obra Linguagem Nova: Língua Portuguesa (2008), de Faraco e Moura, tendo por objetivo verificar como o gênero correspondência está sendo proposto e desenvolvido neste material, uma vez que se reconhece a importância de contemplar nas atividades de ensino a diversidade de textos e de gêneros.

Situação: Concluído;

Natureza: Pesquisa.

Integrantes: Camila Russo de Almeida.

Orientador: Marisa Philbert Lajolo.

Banca Examinadora: Marisa Philbert Lajolo e Elisabeth Brait

Idiomas

Inglês Compreende Bem, Fala Bem, Lê Bem, Escreve Bem.

Espanhol Compreende Bem, Fala Razoavelmente, Lê Bem, Escreve Razoavelmente.

Francês Compreende Razoavelmente, Fala Razoavelmente, Lê Razoavelmente, Escreve

Razoavelmente.

Produção bibliográfica

Apresentações de Trabalho

- 1. ** SPAGNOLI, C. R. A. . A biblioteca de Monteiro Lobato e a gênese da História do mundo para as crianças. 2013. (Apresentação de Trabalho/Simpósio).
- 2. **SPAGNOLI, C. R. A.** . O silêncio do outro lado de A Barca de Gleyre? Ah! As tão esperadas cartas de Godofredo Rangel.... 2012. (Apresentação de Trabalho/Comunicação).
- **3. SPAGNOLI, C. R. A.**; Raquel Nunes Endalécio . Livros, leituras e outros livros: Um certo Monteiro Lobato leitor. 2012. (Apresentação de Trabalho/Comunicação).

Outras produções bibliográficas

- 1. SPAGNOLI, C. R. A. O silêncio do outro lado de A barca de Gleyre? Ah! As tão esperadas cartas de Godofredo Rangel.... São Paulo: Paulistana, 2013 (Discurso em suas pluralidades teóricas).
- 2. SPAGNOLI, C. R. A.; PASQUINI, A. B. O Opositor, de Luís Fernando Veríssimo 2008 (II PROJETO INTEGRADO DE PRÁTICA EDUCACIONAL DO CURSO DE LETRAS).

Demais tipos de produção técnica

1. **SPAGNOLI, C. R. A.; ANDRADE, J. S.; DONOFRIO, S. T.; ENDALECIO, R. N. . Pesquisando Monteiro Lobato: um escritor, vários olhares e muitas possibilidades. 2013. (Curso de curta duração ministrado/Outra).

Eventos

Participação em eventos

- 1. XI Congresso Internacional da APCG A Crítica Genética na América do Sul: Pesquisas e Perspectivas. A biblioteca de Monteiro Lobato e a gênese da História do mundo para as crianças. 2013. (Congresso).
- 2. IV Semana de Letras Vida Acadêmica e Profissional: Pesquisando Monteiro Lobato: um escritor, vários olhares e muitas possibilidades. 2013. (Outra).
- 3. IV EPED (Encontro de Pós-Graduandos em Estudos Discursivos da USP). O silêncio do outro lado de A Barca de Gleyre? Ah! As tão esperadas cartas de Godofredo Rangel..... 2012. (Encontro).

- 4. "O que Lobato Escrever há 100 anos, 2008. (Encontro)
- 5. II Encontro de Comunicação e Letras: Linguagens em Transformação. 2007. (Encontro).
- 6. "Didáctica de la literatura española e hispanoamericana con apoyo de un Manual". 2007. (Encontro).
- 7. "Adaptações de Shakespeare: Romeu e Julieta e Otelo". 2007. (Encontro).
- 8. "10 Canciones de Amor y un Poema Desesperado". 2007. (Encontro).
- 9. "TOEFL and TOEIC Tests: Get ready to prepare your students". 2007. (Encontro).
- **10.** Língua Portuguesa no contexto lusófono: Implicações do acordo ortográfico com Evanildo Bechara. 2007. (Encontro).
- 11. 1 Fórum de professores de espanhol_ APEESP. 2007. (Outra).
- 12. "Formação de professores: demandas e desmandos". 2007. (Outra).
- 13. I Encontro de Comunicação e Letras: Interatividade e Novas Mídias, 2006. (Encontro)
- 14. II Congresso Nacional de Humanas da UNICSUL _ 2 HUNICON. 2006. (Congresso).
- **15.** "Por Ti América _ Arte pré colombiana". 2006. (Encontro).
- 16. Minicurso_ "Gêneros do Discurso na sala de aula". 2006. (Outra).
- 17. Minicurso_ "A Linguagem da Propaganda como estratégia de leitura na sala de aula". 2006. (Outra).